# 关于同一控制和非同一控制的认定

提问人：收破烂摆地摊 时间：2018-03-26 18:16:18
背景：有一家在区域性股权交易中心挂牌的企业A， 2017 年一家有限合伙企业通过增资的方式收购了该公司54%的股权，成为了该企业的实际控制人（之前的实控人一直为B）。 问题 1 ：该笔收购的打款日期为 2017 年 1 月，但股权交易中心同意定增的批文和验资报告日期均在 17 年 12 月，截止目前仍未变更工商注册资本。请问该公司实际控制人变更的时点如何确认？ 问题 2 ： 2017 年 8 月该公司出资收购了C企业，C企业在被收购前的股权比例为B占45%（最大股东），其余小股东占55%（三个小股东分别占15%，20%，20%，且三人之间无关联），收购后B的股权比例不变仍为45%，A企业收购了小股东的股份占55%，请问此次收购是否可以认定为同一控制下的企业合并？

回答人：chenyiwei
建议关注以下几点： 1 、在该合伙企业 2017 年 1 月支付增资款到 2017 年 12 月股权交易中心批准增资期间，该A公司的实际决策运作机制？收益分配和亏损分担的相关约定？ 2 、 2017 年 8 月该公司出资收购C企业的交易，是否与该增资构成一揽子交易？该收购事项是B单方面决策，还是B与合伙企业共同决策？收购完成时点上A强企业实际控制权的归属？